【裁判字號】    97,審易,760
【裁判日期】    970529
【裁判案由】    竊盜
【裁判全文】
臺灣高雄地方法院刑事判決             97年度審易字第760號
公  訴  人  臺灣高雄地方法院檢察署檢察官
被      告  乙○○
上列被告因竊盜案件，經檢察官提起公訴（97年度偵字第8305號
），本院裁定改依簡式審判程序審理，判決如下：
    主  文
乙○○犯竊盜罪，累犯，處有期徒刑壹年貳月。扣案之藍色背包
壹個沒收。
    事  實
一、乙○○基於意圖為自己不法所有之接續犯意，於民國96年12
    月18日下午1 時許，騎乘L56- 310號重型機車，至高雄市前
    鎮區○○○路80號「民權皇家DC大樓」，在該大樓第11、12
    、13、16樓大樓之樓梯間（無故侵入住宅未據告訴），以徒
    手方式接續竊取「民權皇家DC大樓」區分所有權人共有之消
    防高壓噴槍（瞄子）等物合計41件，並將竊得如附表所示28
    件裝於其所有之藍色背包內，暫時放置於該大樓第12棟第4
    樓之樓梯間，其餘13件則裝在其攜帶之黑色手提袋內，並騎
    車攜離現場售予流動廢五金攤販。嗣於同日下午2 時24分許
    ，該大樓清潔組組長黃麗卿在該大樓第12棟4 樓樓梯間發現
    乙○○放置之藍色背包，乃通知大樓管理室主任甲○○，經
    甲○○記下乙○○之機車車牌碼號後報警處理，扣得乙○○
    所有供竊盜所用之藍色背包1 個及其內裝置竊得如附件所示
    消防高壓噴槍28件，而循線查獲上情。
二、案經高雄市政府警察局前鎮分局報請臺灣高雄地方法院檢察
    署檢察官偵查起訴。
    理  由
一、被告乙○○所犯係死刑、無期徒刑、最輕本刑為3 年以上有
    期徒刑以外之罪，其於審判程序就前揭被訴事實為有罪之陳
    述，經告知簡式審判程序之旨，並聽取其與公訴人之意見後
    ，認無不得或不宜改依簡式審判程序進行之處，爰依刑事訴
    訟法第273 條之1 第1 項之規定，裁定依簡式審判程序審理
    。
二、上開事實，業據被告於本院審理時坦承不諱（見院卷第29-3
    2 頁），核與證人即大樓清潔組組長黃麗卿及大樓管理室主
    任甲○○於偵查中證述情節相符，並有高雄市政府警察局前
    鎮分局扣押筆錄暨扣押物品目錄表各1 份、贓物認領保管單
    1 紙、監視器翻拍現場畫面及照片共37張（見警卷第15-18
    頁、第36頁、第19-35 頁）在卷可稽，復有供被告裝置行竊
    財物所用之藍色背包1 個扣案可資佐證，被告之自白核與事
    實相符，可採為認定被告犯罪之證據。本案事證明確，被告
    上開竊盜犯行，堪以認定，應依法論科。
三、核被告所為，係犯刑法第320 條第1 項之竊盜罪。起訴書雖
    記載被告在該大樓竊取如附件所示消防高壓噴槍等28件後，
    又在同大樓別樓竊盜得「消防高壓噴槍若干件」，然此「若
    干件」部分業經檢察官當庭特定竊得「消防高壓噴槍13件（
    含附表所示28件合計竊得41件）」，並經被告坦承在卷，先
    予敘明。又被告在「民權皇家DC大樓」各棟樓層竊得上開消
    防高壓噴槍等物，係於密切接近之時間、地點實施，侵害同
    一法益，依一般社會健全觀念，在時間差距上，難以強行分
    開，在刑法評價上，以視為數個舉動之接續施行，合為包括
    之一行為予以評價，以接續犯而論以一罪。又被告前因竊盜
    、毒品等案件，分經臺灣高等法院高雄分院96年上易字第25
    2 號判處有期徒刑10月、本院96年簡字第1894號判處有期徒
    刑4 月、臺灣高等法院高雄分院96年上訴字第733 號判處應
    執行有期徒刑2 年確定，嗣經裁定減刑後，於96年8 月25日
    執行完畢，有臺灣高等法院被告前案紀錄表在卷可憑，其於
    徒刑執行完畢後，5 年內故意再犯本件有期徒刑以上之罪，
    為累犯，應依刑法第47條第1 項之規定加重其刑。本院審酌
    被告有毒品及竊盜等犯罪前科，又曾有行竊大樓消防設施之
    犯罪紀錄，素行不佳（見上開前案紀錄表及本院97年度易字
    第432 號判決），且正值青壯，竟不知悔改，於另案執行完
    畢出獄不久，再為本案竊盜犯行，危害社會治安程度甚鉅，
    行竊之標的係大樓消防設施，事關大樓住戶身命安全，詎被
    告竟無視於此，擅自竊取，行竊之數量甚多，犯罪情節較重
    ，量刑自不宜輕及犯後坦承犯行等一切具體情狀，量處如主
    文所示之刑。至扣案之藍色背包1 個，係被告所有供上開竊
    盜犯行所用之物，業經本院認定如前，爰依刑法第38條第1
    項第2 款之規定宣告沒收。
四、據上論斷，應依刑事訴訟法第273 條之1 第1 項、第299 條
    第1 項前段，刑法第320 條第1 項、第47條第1 項、第38條
    第1 項第2 款，刑法施行法第1 條之1 ，判決如主文。
本案經檢察官劉穎芳到庭執行職務。
中    華    民    國    97    年    5     月    29    日
                  刑事第七庭  法  官  唐照明
以上正本證明與原本無異。
如不服本判決應於判決送達後10日內，向本院提出上訴書狀。
中    華    民    國    97    年    5     月    29    日
                              書記官  許珈綺
附表：
┌──┬─────────┬────────┐
│編號│名稱              │數量            │
├──┼─────────┼────────┤
│ 1  │消防高壓噴槍(瞄子)│9支             │
├──┼─────────┼────────┤
│ 2  │大快速接頭（大瞄）│10組            │
├──┼─────────┼────────┤
│ 3  │小快速接頭（小瞄）│9組             │
├──┴─────────┴────────┤
│合計：28件                                │
└─────────────────────┘
附錄本案論罪科刑法條
刑法第320條
意圖為自己或第三人不法之所有，而竊取他人之動產者，為竊盜
罪，處五年以下有期徒刑、拘役或五百元以下罰金。
意圖為自己或第三人不法之利益，而竊佔他人之不動產者，依前
項之規定處斷。
前二項之未遂犯罰之。


司法院資訊處製作；財團法人民間司法改革基金會備份。
